臺灣臺中地方法院刑事判決　　　　　　　　　　　　　九十四年度易字第四二三號
　　公　訴　人　臺灣臺中地方法院檢察署檢察官
　　被　　　告　甲○○
右列被告因詐欺案件，經檢察官聲請以簡易判決處刑（聲請案號：九十三年度偵字第
二二○二六號），本院豐原簡易庭認不宜以簡易判決處刑，簽移本院刑事庭改依通常
程序審理，被告於準備程序中就被訴事實為有罪之陳述，受命法官於聽取當事人之意
見後，本院合議庭裁定改由受命法官獨任以簡式審判程序審理，判決如左：
    主  文
甲○○幫助意圖為自己不法之所有，以詐術使人將本人之物交付，處拘役伍拾日，如
易科罰金，以參佰元折算壹日。
    事  實
一、甲○○需款使用，見到報上刊載蒐購存摺、帳戶廣告，竟在可預見其將銀行帳戶
    存摺及提款卡等資料交予蒐購存摺、帳戶之年籍不詳成年男子後，該成年男子將
    可能藉由蒐集所得之銀行存摺、提款卡，遂行其詐欺取財犯罪之目的，而其發生
    並不違背自己本意之情況下，基於幫助他人犯詐欺取財罪之不確定故意，於民國
    九十三年九月下旬某日，依上開廣告所留電話號碼與姓名不詳之成年男子聯絡，
    約定由甲○○以新臺幣（下同）二千元代價出售帳戶予該成年男子使用，旋甲○
    ○即在臺中縣豐原火車站，將其於九十三年二月六日在中國國際商業銀行豐原分
    行所開設，帳號為0000000000號帳戶之存摺、提款及密碼資料交予該
    成年男子使用並取得二千元代價。嗣該成年男子即基於意圖為自己不法所有之犯
    意，傳簡訊予乙○○訛詐表示：乙○○在全虹通信行刷卡消費一萬六千八百元，
    如正確無誤則不必理會，如有疑問則請撥打電話查詢等語，致使乙○○誤認其信
    用卡遭盜刷，撥打電話與該成年男子聯絡，該成年男子乃向乙○○騙稱須至提款
    機操作止付單及更新磁條內碼等語，致使乙○○不知有詐陷於錯誤，於九十三年
    十月二十四日十七時十三分許，至花蓮市○○路郵局，依該成年男子電話指示操
    作提款機，而接續二次將其帳戶內之款項計一萬九千九百五十二元轉至前述甲○
    ○所開立之帳戶內，旋該成年男子即將該筆款項領出一萬九千元花用。嗣經乙○
    ○察覺有異，始知受騙。
二、案經臺中縣警察局豐原分局報告臺灣臺中地方法院檢察署檢察官偵查後，聲請以
    簡易判決處刑，本院豐原簡易庭認為不宜以簡易判決處刑，簽移本院刑事庭改依
    通常程序審理。
    理  由
一、訊據被告甲○○對於右揭事實坦承不諱，核與被害人乙○○於警詢中指述情節相
    符，並有上述被告開立帳戶之交易明細及開戶資料各一份在卷可稽。且查，金融
    機構帳戶可供款項之存匯、提領，係一般人均可輕易申請開設，並無任何資格條
    件之限制，如非供作犯罪出入之帳戶或其他不法目的，應無隱匿自己名義帳戶而
    搜購他人金融帳戶使用之必要；且邇來，利用報紙刊登不實廣告或撥打電話、傳
    簡訊以信用卡遭盜刷名義向他人詐欺取財之犯罪類型層出不窮，該等犯罪，多數
    均係利用人頭帳戶作為出入帳戶，並經媒體廣為披載，被告對此自係知之甚明，
    其竟為貪圖二千元利益，而將帳戶出售供上述成年男子使用，足徵被告確有容任
    他人利用其帳戶犯詐欺取財罪之不確定故意無疑。是被告上開自白已足認確與事
    實相符，本案事證明確，被告犯行堪以認定。
二、按幫助犯之成立，主觀上行為人須有幫助故意，客觀上須有幫助行為。且幫助犯
    係從屬於正犯而成立，並無獨立性，故幫助犯須對正犯之犯罪事實，具有共同認
    識而加以助力，始能成立，其所應負責任，亦以與正犯有同一認識之事實為限，
    若正犯所犯之事實，超過其共同認識之範圍時，則幫助者事前既不知情，自不負
    責。從犯對正犯行為所認識之內容，如與正犯所發生之事實不一致時，應僅就其
    所認識之範圍負責。查，被告甲○○基於幫助詐欺取財之不確定故意，交付前揭
    存摺、提款卡及密碼，供前揭姓名不詳之成年男子作為犯詐欺取財之用，及該成
    年男子確有向乙○○詐欺取財得逞等節，業如前述，且本案經查並無積極證據足
    證該成年男子係以犯詐欺取財罪為常業，更無法證明被告對於該成年男子係以犯
    詐欺罪為常業一節有所認識，則核被告所為，係犯刑法第三十條第一項、第三百
    三十九條第一項之幫助詐欺取財罪。又被告幫助上述成年男子犯詐欺取財罪，係
    屬從犯，茲衡諸其犯罪情節，並按正犯之刑減輕之。爰審酌被告前無犯罪紀錄，
    有臺灣臺中地方法院檢察署刑案資料查註紀錄表及臺灣高等法院被告全國前案紀
    錄表各一份在卷可稽，素行尚可、其行為時係年滿二十二歲之成年女子，竟為貪
    圖二千元報酬，出售帳戶供他人作為詐欺取財工具，增加犯罪偵查機關查察犯罪
    困難、本案被害人乙○○因受騙而匯款至被告帳戶之金額為一萬九千九百五十二
    元，及被告犯罪後坦承犯行，惟迄未賠償被害人所受損害以與被害人達成和解之
    態度等一切情狀，量處如主文所示之刑，併諭知易科罰金之折算標準。
據上論斷，應依刑事訴訟法第四百五十二條、第二百七十三條之一第一項、第二百九
十九條第一項前段，刑法第三十條第一項、第二項、第三百三十九條第一項、第四十
一條第一項前段，罰金罰鍰提高標準條例第一條前段、第二條，判決如主文。
中      華      民      國    九十四    年      四      月    二十一    日
                                臺灣臺中地方法院刑事第十庭
                                        法  官  江  奇  峰
右正本證明與原本無異。
如不服本判決，應於判決送達後十日內向本院提出上訴狀，上訴於臺灣高等法院臺中
分院( 須附繕本 )。
                                        書記官
中      華      民      國    九十四    年      四      月    二十一    日
附錄本案論罪法條全文：
刑法第三百三十九條
意圖為自己或第三人不法之所有，以詐術使人將本人或第三人之物交付者，處五年以
下有期徒刑、拘役或科或併科一千元以下罰金。
以前項方法得財產上不法之利益或使第三人得之者，亦同。
前二項之未遂犯罰之。
